【裁判字號】    89,易,1287
【裁判日期】    890714
【裁判案由】    贓物
【裁判全文】
臺灣高雄地方法院刑事判決                        八十九年度易字第一二八七號
    公  訴  人  臺灣高雄地方法院檢察署檢察官
    被      告  甲○○
右列被告因故買贓物案件，經檢察官提起公訴（八十九年度偵字第四四一二號），本
院判決如左：
      主    文
甲○○故買贓物，處拘役肆拾貳日。
      事    實
一、甲○○明知綽號「台北仔」真實姓名不詳年約四十歲之成年男子，於民國八十九
    年二月初某日，駛至高雄縣杉林鄉○○村○○路六十九號其住處附近土地公廟前
    之車牌號碼ＰＵＭ─０七九號重型機車係屬贓物（該車係乙○○所有，於同年月
    六日零時許在高雄市○○區○○街一巷六十二號前遭竊），竟仍以新台幣（下同
    ）二千元之代價向綽號「台北仔」真實姓名不詳年約四十歲之成年男子購買，嗣
    於同年月十六日下午二時許，在高雄縣杉林鄉○○村○○路二十七號前為警查獲
    。
二、案經高雄市政府警察局新興分局報請臺灣高雄地方法院檢察署檢察官偵查起訴。
      理    由
一、訊據被告甲○○對於在右揭時地向綽號「台北仔」真實姓名不詳年約四十歲之成
    年男子買受上開重型機車之事實固不否認，惟矢口否認故買贓物之犯行，辯稱：
    開始伊不知道是贓車，是貪一時便宜，且當天又有喝酒，才會購買云云。然查：
    被告於本院審理時自承：「伊認識「台北仔」才半年，「台北仔」平時在台北打
    臨時工，與他是喝酒的朋友，他一個月來南部一、二次，與他沒有特殊交情。另
    「台北仔」表示要把機車賣伊二千元，因為那輛車很不錯，所以覺得很便宜，如
    果拿到機車店去賣，至少可以賣得八、九千元。」等情，衡諸常情，被告與綽號
    「台北仔」真實姓名不詳年約四十歲之成年男子間既無特殊交誼，「台北仔」何
    以會將前揭重型機車以遠低於市價（被告自承約價值八、九千元）之行情廉價出
    賣與被告；況綽號「台北仔」真實姓名不詳年約四十歲之成年男子，平時係在台
    北打臨時工，一個月僅來南部一、二次，其在南部地區又如何會有前開重型機車
    得以出售得利，被告自應對該重型機車之來源有所懷疑。再查：被告向綽號「台
    北仔」真實姓名不詳年約四十歲之成年男子買受上揭重型機車時，並未向「台北
    仔」詢問該重型機車之來源及索取機車行照與辦理過戶等事宜，此亦與社會一般
    機車買賣交易有違。是被告前開所辯，顯係事後卸責之詞，要難採信。此外，復
    有車輛竊盜、車牌失竊資料個別查詢報表－查詢車輛認可資料、查獲車輛認可資
    料表、贓物認領保管收據各一紙在卷可稽。本件事證明確，被告犯行洵堪認定。
二、核被告所為，係犯刑法第三百四十九條第二項之故買贓物罪。爰審酌被告之犯罪
    動機、目的、手段、品行、智識程度及致被害人乙○○所生之損害，且犯罪後復
    飾詞狡辯，不知悔改等一切情狀，量處如主文所示之刑。
據上論斷，應依刑事訴訟法第二百九十九條第一項前段，刑法第三百四十九條第二項
，罰金罰鍰提高標準條例第一條前段，判決如主文。
本案經檢察官高大方到庭執行職務。
中    華    民    國      八十九      年      七      月      十四      日
                                臺灣高雄地方法院刑事第七庭
                                  審判長法  官  蔡  國  卿
                                        法  官  曾  淑  娟
                                        法  官  蔡  正  雄
右正本證明與原本無異。
如不服本判決，應於判決送達後十日內，向本院提出上訴狀。
                                        書記官  許  雅  惠
中    華    民    國      八十九      年      七      月      十四      日
附錄本判決論罪之法條：
刑法第三百四十九條第二項：
搬運、寄藏、故買贓物或為牙保者，處五年以下有期徒刑、拘役或科或併科一千元以
下罰金。


司法院資訊處製作；財團法人民間司法改革基金會備份。
